最高法院刑事判決　　　　　　　　　　 111年度台上字第54號
上　訴　人　許清池



原審辯護人　吳俊賢律師
上列上訴人因違反槍砲彈藥刀械管制條例案件，不服臺灣高等法
院中華民國110 年7 月27日第二審判決（110 年度上訴字第 254
號，起訴案號：臺灣士林地方檢察署108 年度偵字第10093 、10
094 號），由原審之辯護人為被告利益提起上訴，本院判決如下
：
    主  文
上訴駁回。
    理  由
一、按刑事訴訟法第377 條規定，上訴於第三審法院，非以判決
    違背法令為理由，不得為之。是提起第三審上訴，應以原判
    決違背法令為理由，係屬法定要件。如果上訴理由書狀並未
    依據卷內訴訟資料，具體指摘原判決不適用何種法則或如何
    適用不當，或所指摘原判決違法情事，顯與法律規定得為第
    三審上訴理由之違法情形，不相適合時，均應認其上訴為違
    背法律上之程式，予以駁回。
二、本件原審審理結果，認為上訴人許清池有原判決事實欄所載
    之犯行明確，因而維持第一審經比較新舊法，依想像競合關
    係從一重論處上訴人修正前非法持有可發射子彈具殺傷力之
    槍枝罪刑（想像競合另犯非法持有具有殺傷力子彈罪），並
    為沒收宣告之判決，駁回其在第二審之上訴。已詳述認定犯
    罪事實所憑之證據及其認定之理由，從形式上觀察，並無足
    以影響判決結果之違法情形存在。
三、按刑法第62條明文規定：「對於未發覺之罪自首而受裁判者
    ，得減輕其刑。但有特別規定者，依其規定。」所謂自首，
    乃犯人在犯罪未發覺前，向該管公務員自行申告犯罪事實而
    受裁判之謂；倘上訴人及至案件查獲，俱無向該管公務員申
    告犯罪事實以及接受裁判之表示，自無上開減刑規定之適用
    。原判決於其理由欄貳、三、㈣說明：本件員警係於民國10
    7年12月5日16時許在上訴人與其女友何信滿之租屋處查獲本
    件槍彈，至於查獲上開槍彈之前，卷查並無任何上訴人主動
    向員警供出其持有本件槍彈之筆錄；又上訴人迄至查獲2 日
    之後（107 年12月7 日）於警詢中供述「107 年12月5 日17
    時許，在我與何信滿之租屋處現場，我不知道警方查扣什麼
    東西」，不僅未向員警陳稱其先前有自行申告持槍之事實，
    或有接受裁判之表示，以利自首之認定，反係供稱不知員警
    查扣何物，足認上訴人於本件槍彈查獲前，並未主動向員警
    供出其持有槍彈以及接受裁判之事實（見原判決第11至12頁
    ）。原判決復依憑證人即本件查獲員警吳茂榮於第一審審理
    時之證言及卷附雲林縣警察局北港分局函暨檢附之職務報告
    書，敘明本件之查獲乃員警依據通訊監察所得資料分析研判
    上訴人另持有槍彈，而於執行拘提何信滿之際，經由何信滿
    同意搜索而查獲，本件要與自首之要件不符，無刑法第62條
    前段減輕其刑規定適用等旨（見原判決第9 至11頁）。所為
    說明論斷，俱有卷內證據資料可按，經核於法並無不合。上
    訴意旨，猶執陳詞，徒謂員警前往搜索時尚未有合理懷疑，
    原判決未依自首規定減輕其刑，不無違背法令云云。係置原
    判決之論敘於不顧，仍執已為原判決指駁之陳詞再事爭辯，
    徒以自己之說詞，任意指為違法，自非適法之第三審上訴理
    由。依上說明，應認其上訴為違背法律上之程式，予以駁回
    。
據上論結，應依刑事訴訟法第395條前段，判決如主文。
中    華    民    國   111    年    2     月    24    日
                  刑事第二庭審判長法  官  林  勤  純  
                                  法  官  莊  松  泉  
                                  法  官  李  釱  任  
                                  法  官  吳  秋  宏  
                                  法  官  王  梅  英  
本件正本證明與原本無異
                                  書記官
中    華    民    國   111    年    3     月    1     日